【裁判字號】    99,訴,5262
【裁判日期】    991231
【裁判案由】    清償借款
【裁判全文】
臺灣臺北地方法院民事判決              99年度訴字第5262號
原      告  臺灣中小企業銀行股份有限公司
法定代理人  羅澤成
訴訟代理人  李宗興
被      告  立群建材有限公司
兼法定代理  周巖祐
人
兼上二人訴
訟代理人    劉麗美
被      告  周瑞楠
上列當事人間清償借款事件，本院於民國99年12月30日言詞辯論
終結，判決如下：
    主  文
被告應連帶給付原告新臺幣伍拾萬參仟捌佰陸拾柒元，及自民國
九十九年七月十五日起至清償日止，按年息百分之五．一六計算
之利息，暨自民國九十九年八月十五日起至清償日止，其逾期在
六個月內者，按上開利率百分之十，其逾期超過六個月者，按上
開利率百分之二十計算之違約金。
訴訟費用新臺幣伍仟伍佰壹拾元由被告連帶負擔。
    事實及理由
一、按當事人得以合意定第一審管轄法院，民事訴訟法第24條第
    1 項前段定有明文。查本件兩造已於授信約定書第13條約定
    ，同意以本院為第一審管轄法院，則本院就本件訴訟自有管
    轄權，先予敘明。
二、原告起訴主張：
（一）被告立群建材有限公司於民國95年12月22日邀被告周巖祐
      、周瑞楠、劉麗美為連帶保證人與原告簽立「借據」乙紙
      ，借款金額新台幣（下同）280 萬元，並約定：1.借款期
      間：自95年12月22日起至98年12月22日止。2.借款利息：
      按「基準利率」加年利率2.82％計付，計為年利率6.55％
      。嗣後應隨銀行基準利率調整而調整，並自調整日起，按
      調整後之年利率計算。3.還本付息：自實際撥款日起，本
      金按月平均攤還，利息按月計付。4.違約金：凡逾期償還
      本金或利息時，按借款總餘額，自應償付日起，逾期在6
      個月以內部分，照約定利率10％，逾期超過6 個月部分照
      約定利率20％加付違約金。之後被告要求變更契約條件並
      辦理變更契約條款如下：民國98年4 月7 日簽訂「契約條
      款變更契約」，展延到期日至99年12月22日，其中(1)自97
      年10月23日起至98年10月22日止，先繳利息；(2)自98年11
      月起分14期本息按月平均攤還。
（二）詎料，被告立群建材有限公司自99年10月27日起就未依約
      償還本息，本金及利息僅繳納至99年9 月2 日。爰依渠等
      簽立之授信約定書第15條第2 項規定，主張全部借款視為
      到期，故被告立群建材有限公司尚積欠本金503867元及利
      息、違約金等未為清償，另被告周巖祐、周瑞楠、劉麗美
      依約既為連帶保證人，自應負連帶清償責任。為此爰依消
      費借貸及連帶保證之法律關係提起本件訴訟，請求被告清
      償尚欠之本金及應付之利息、違約金等語。並聲明如主文
      第一項所示。
三、被告自認原告主張之事實，僅表明：願意分期償還利息，等
    100年12月開始償還本金等語。
四、原告主張之上開事實，業據其提出借據、契據條款變更契約
    、授信約定書、貸款繳款明細等件為證，核與所述相符，被
    告到庭亦自認原告主張之事實，是以原告之主張，即堪信為
    真實。從而，原告依據消費借貸及連帶保證之法律關係，請
    求被告連帶給付如主文第1 項所示之借款及利息、違約金，
    為有理由，應予准許。
五、本件訴訟費用額確定為5,510 元。
六、據上論結，原告之訴為有理由，爰依民事訴訟法第78條、第
    85條第2 項，判決如主文。
中    華    民    國    99    年    12    月    31    日
                  民事第四庭    法  官  陳靜茹
以上正本係照原本作成
如對本判決上訴，須於判決送達後20日內向本院提出上訴狀。如
委任律師提起上訴者，應一併繳納上訴審裁判費。
中    華    民    國    99    年    12    月    31    日
                                書記官  鄭雅雲

司法院資訊處製作；財團法人民間司法改革基金會備份。
